臺灣臺北地方法院民事簡易判決
111年度北簡字第3515號
原      告  良京實業股份有限公司

法定代理人  平川秀一郎

訴訟代理人  周秀英  
被      告  盧耀輝  
上列當事人間請求給付簽帳卡消費款等事件，本院於中華民國11
1年3月29日言詞辯論終結，判決如下：
    主      文
被告應給付原告新臺幣貳拾肆萬柒仟玖佰柒拾肆元，及其中新臺
幣貳拾壹萬玖仟伍佰玖拾陸元，自民國九十五年八月二十六日起
至清償日止，按週年利率百分之十三點○四二計算之利息，暨自
民國九十五年八月二十六日起至民國九十五年十一月二十五日止
，按上開利率百分之二十計算之違約金。
被告應給付原告新臺幣玖萬玖仟玖佰玖拾伍元，及自民國九十九
年四月二十一日起至民國一百零四年八月三十一日止，按週年利
率百分之二十計算之利息，暨自民國一百零四年九月一日起至清
償日止，按週年利率百分之十五計算之利息。
原告其餘之訴駁回。
訴訟費用新臺幣參仟柒佰伍拾元由被告負擔。
本判決第一項得假執行。但被告以新臺幣貳拾肆萬柒仟玖佰柒拾
肆元為原告預供擔保後，得免為假執行。
本判決第二項得假執行。但被告以新臺幣玖萬玖仟玖佰玖拾伍元
為原告預供擔保後，得免為假執行。
    事實及理由
一、按當事人得以合意定第一審管轄法院，但以關於由一定法律
    關係而生之訴訟為限，前項合意，應以文書為之，民事訴訟
    法第24條定有明文。查訴外人慶豐商業銀行股份有限公司(
    下稱慶豐銀行）與被告所簽訂之貸款契約定第18條、訴外人
    渣打國際商業銀行股份有限公司（下稱渣打銀行）與被告簽
    訂之信用卡合約書第31條約定，係合意以本院為本契約涉訟
    時之第一審管轄法院，是以原告向本院提起本件訴訟，本院
    自有管轄權。又被告經合法通知，未於言詞辯論期日到場，
    核無民事訴訟法第386條所列各款情事，爰依原告之聲請，
    由其一造辯論而為判決。另原告於訴訟進行中減縮聲明第2
    項如主文第2項所示，核其所為，屬應受判決事項聲明之減
    縮，依民事訴訟法第255條第1項第3款規定，應予准許，合
    先敘明。
二、原告主張：被告於民國94年1月10日與慶豐銀行簽訂貸款契
    約，向慶豐銀行借款新臺幣(下同)250,000元，約定借款期
    間自94年1月10日起至99年1月10日止，分60期清償，利息前
    3個月按固定週年利率3%計算，第4個月起按慶豐銀行放款基
    準利率加年利率8.75%計算(目前為週年利率13.042%)，如遲
    延繳款時，逾期在6個月以內者，按約定利率10%，逾期超過
    6個月部分，按約定利率20%加計違約金，詎被告未依約繳款
    ，迭催不理，至95年8月25日止，尚積欠本金219,596元，利
    息25,262元，違約金3,116元，合計247,974元，而慶豐銀行
    於95年8月31日將對被告之前揭借款債權讓與訴外人慶銀資
    產管理股份有限公司(下稱慶銀公司)，慶銀公司再於98年3
    月31日讓與原告；被告另於93年7月2日與渣打銀行簽訂信用
    卡使用契約，並領用渣打銀行所發行之信用卡使用，依約被
    告得持卡於特約商店記帳消費並應依約繳付消費款項，詎被
    告未依約繳款，迭催不理，至99年4月20日止，尚積欠消費
    款本金99,995元，而渣打銀行於99年12月1日將對被告之前
    揭信用卡債權讓與原告，原告並均以起訴狀繕本送達再為債
    權讓與之通知，爰依契約及債權讓與法律關係起訴請求，並
    聲明：㈠被告應給付原告247,974元，及其中219,596元，自9
    5年8月26日起至清償日止，按週年利率13.042%計算之利息
    ，暨按上開利率20%計算之違約金。㈡如主文第2項所示。
三、被告經合法通知，未於言詞辯論期日到場，亦未提出書狀作
    何聲明陳述。
四、本院得心證之理由：
　㈠請求給付慶豐銀行借款本金、利息、違約金及渣打銀行信用
    卡消費款本金部分：
　　經查，原告前揭主張，業據其提出與所述相符之慶豐銀行貸
    款契約、慶豐銀行交易明細查詢、慶豐銀行放款基準利率歷
    次調整明細表、慶豐銀行債權讓與證明書、慶銀公司債權讓
    與證明書、慶豐銀行消貸債權受讓通知函、渣打銀行信用卡
    申請書、渣打銀行信用卡合約書、渣打銀行信用卡分攤表、
    渣打銀行債權讓與證明書暨債權讓與公告為證，又被告經合
    法通知，既未於言詞辯論期日到場爭執，復未提出書狀答辯
    以供本院斟酌，依民事訴訟法第436條第2項、第280條第3項
    、第1項之規定，即視同自認原告之主張，堪認原告上開主
    張為真實。故原告請求給付慶豐銀行借款本金219,596元，
    利息25,262元，違約金3,116元，合計247,974元，及渣打銀
    行信用卡消費款本金99,995元，均洵屬有據。
　㈡請求給付慶豐銀行借款違約金約款部分：
　　按當事人得約定債務人於債務不履行時，應支付違約金；約
    定之違約金額過高者，法院得減至相當之數額，民法第250
    條第1項、第252條，分別定有明文。次依金融監督管理委員
    會以102年11月18日金管銀合字第10230003860號公告、並自
    103年5月18日生效之消費性無擔保貸款定型化契約應記載事
    項第7條第2項第1款規定：「逾期六個月以內者，按原借款
    利率之百分之十，逾期超過六個月部分，按原借款利率之百
    分之二十，按期計收違約金，每次違約狀態最高連續收取期
    數為九期。」，是依上開規定，金融機構就消費性無擔保貸
    款之違約金收取，最高連續收取期數為9期，本院審酌上開1
    03年5月18日生效之消費性無擔保貸款定型化契約應記載事
    項第7條第2項第1款規定，認原告請求之違約金尚屬過高，
    對被告有失公平，爰予刪除自95年11月26日起至清償日止，
    按原借款利率20%計算之違約金部分之請求。
　㈢從而，原告據以提起本訴，請求被告給付如主文第1、2項所
    示之金額、利息、違約金，為有理由，應予准許，逾此範圍
    之請求，為無理由，應予駁回。　
五、本件原告勝訴部分係就民事訴訟法第427條訴訟適用簡易程
    序所為被告敗訴之判決，依同法第389條第1項第3款規定，
    應依職權宣告假執行，並依同法第392條第2項規定，依職權
    宣告被告預供擔保，得免為假執行。
六、訴訟費用負擔之依據：民事訴訟法第79條。本件訴訟費用額
    ，依後附計算書確定如主文第4項所示金額。
中　　華　　民　　國　　111 　年　　4 　　月　　12　　日
                  臺北簡易庭    法　官  葉藍鸚
訴訟費用計算書
項　　　　目             金 　額（新臺幣）　　    備  註
第一審裁判費　　　       3,750元
合　　　　計　　　       3,750元
以上正本係照原本作成。
如不服本判決，應於判決送達後20日內向本庭提出上訴狀（須按
他造當事人之人數附繕本）。如委任律師提起上訴者，應一併繳
納上訴審裁判費。
中　　華　　民　　國　　111 　年　　4 　　月　　12　　日
                                書記官  林錫欽